臺灣臺中地方法院刑事判決                          九十一年度自字第三五六號
    自  訴  人  乙○○
    被      告  甲○○
右列被告因傷害案件，經自訴人提起自訴，本院判決如左：
    主  文
甲○○傷害人之身體，處有期徒刑伍月，如易科罰金以參佰元折算壹日。
    事  實
一、甲○○為乙○○的胞兄，兩人同居於台中市○○路○段三十巷十號，甲○○係住
    在一樓，乙○○住於地下室，平日兩人即相處不睦，時有爭吵。於九十年十一月
    七日凌晨二時三十分許，甲○○在一樓之廚房煮開水正要下麵時，乙○○從地下
    室走至廚房欲取冰箱內之冰塊使用，甲○○見乙○○欲入廚房，即喝令制止進入
    。乙○○並未予理會仍入廚房取得冰塊。乙○○見乙○○正在下麵，及隨口揶揄
    乙○○：「你還需要自己下麵吃嗎？到外面去吃就好了」，豈料被告聽後，惱羞
    成怒，並誤以為乙○○要對其不利，旋以其已煮滾，正在下麵之熱水，潑灑到乙
    ○○身上，致乙○○臉、肩膀、身體手肘多處燙傷，面積達百分之十七，程度達
    二之三度，並於同日由救護車送至中國醫藥學院，住院治療，迄至九十年十二月
    十七日始傷癒出院。
二、案經被害人乙○○提起自訴。
    理  由
一、經訊據被告甲○○對於右揭傷害事實，坦承不諱，被告於本院審理時辯稱：是有
    這件事，但他說的不實在，他都用語言挑釁我們全家，每天都受他的恐嚇。當天
    我在下麵，看他上來時，我就緊張，不知他會對我如何？我就打倒鍋子，往外跑
    。當天他是心存報復。當天我是緊張不是故意的。我怕他要拿刀子，我才丟下鍋
    子，往外跑，第二天我才知道他那麼嚴重，住院。我沒有故意要潑他，是緊張的
    緣故。我要泡麵，水煮開了，麵要下鍋，我一緊張，我就端著鍋子，丟向他，他
    也跑出來追我等語。上開犯行業經被害人堅決指訴不移，被告既知正要煮麵，已
    先將水煮開，麵尚未下鍋，其已煮開之鍋中滾水，溫度甚高，竟端著鍋子，將鍋
    中之滾水潑灑向被害人，依通常之知識，一般人均知足以使人受傷，是其有傷害
    之故意，應可認定，且有被害人乙○○在中國醫藥學院附設醫院就診之病歷表影
    印本壹份附卷可證，且經本院於審理時，當庭審視被害人受傷後之傷痕，仍清晰
    可見，被告有傷害之犯行已洵堪認定。
二、核被告所為，係犯刑法第二百七十七條第一項之傷害罪。爰審酌被告之品行、犯
    犯罪之動機、目的、手段、犯罪時所受之刺激、被害人受傷害程度及被告犯罪後
    之態度等一切情狀，量處如主文所示之刑，並諭知易科罰金之折算標準。
據上論斷，應依刑事訴訟法第三百四十三條、第二百九十九條第一項前段，刑法第二
百七十七條第一項、第四十一條第一項前段、罰金罰鍰提高標準條例第一條前段，第
二條，判決如主文
中      華      民      國    九十一    年      五      月    二十七    日
                                      臺灣臺中地方法院刑事第三庭
                                          法  官  黃  松  竹
右正本證明與原本無異。
如不服本判決應於送達後十日內向本院提出上訴狀。
                                          書記官
中      華      民      國    九十一    年      五      月    二十七    日
附錄本案論罪科刑法條全文
刑法第二百七十七條第一項  傷害人之身體或健康者，處三年以下有期徒刑、拘役或
    一千元以下罰金。
